# 请教陈版主，仓储行业，购买维修零件初始确认以及后续计量

提问人：qzh 周婷 时间：2023-06-08 12:24:08
A公司的仓储行业，主营业务为租赁仓库。需要为客户维修仓库一些物品，购买了维修用的配件，购买时无合适科目核算，使用了存货。待领用时，进入维修费用，维修不收取客户费用。由于业务调整，维修这块包出去给物业公司，不再需要自己给客户维修，仓库中的维修配件堆积许久，当作废品出售。出售时亏损。
提问：初始入账时，是否不应该作为存货，对于仓储行业，无实质性存货。是否应该一次性费用化？前期已经做了存货，那么出售时，做其他业务收入与其他业务成本？但是与企业的业务又无关，做营业外收入或支出？

回答人：chenyiwei
参考《讲解 2010 》第五章（固定资产）中对备品备件的处理方式：
工业企业所持有的工具、用具、备品备件、维修设备等资产,施工企业所持有的模板、挡板、架料等周转材料,以及地质勘探企业所持有的管材等资产，尽管该类资产具有固定资产的某些特征，如，使用期限超过一年，也能够带来经济利益,但由于数量多，单价低，考虑到成本效益原则，在实务中，通常确认为存货。但符合固定资产定义和确认条件的,比如企业(民用航空运输)的高价周转件等,应当确认为固定资产。
在第二章“存货”中，将备品备件归类为“原材料”。
建议将备品备件确认为存货中 一个特殊类别，期末根据其本身的保存状况、预计未来用到的可能性、出售的可变现净值等因素，综合考虑对其计提减值准备。